台灣高等法院刑事判決　　　　　　　　　　　　　　九十一年度上易字第七一一號
　　上　訴　人　臺灣板橋地方法院檢察署檢察官
　　被　　　告　甲○○
右上訴人因被告違反毒品危害防制條例案件，不服台灣板橋地方法院九十年度易字第
二五五二號，中華民國九十年十一月十二日第一審判決（起訴案號：台灣板橋地方法
院檢察署九十年度毒偵字第二三六九號，併案案號九十一年度偵字第一九三號），提
起上訴，本院判決如左：
      主  文
原判決撤銷。
甲○○連續施用第二級毒品，累犯，處有期徒刑柒月。吸食器壹個沒收、安非他命壹
包（淨重零點貳公克）沒收銷燬之。
      事  實
一、甲○○前於民國八十六年間因違反麻醉藥品管理條例案件，於八十六年十二月十
    七日經原審以八十六年度易字第六四二七號判處有期徒刑三月，如易科罰金，以
    三百元折算壹日。於八十七年二月二日確定，嗣於八十七年三月二十五日易科罰
    金執行完畢。另於八十七年間因施用毒品案件，經原審以八十七年度毒聲字第三
    四０八號裁定送觀察、勒戒，認無繼續施用毒品傾向，於八十七年十二月十五日
    經臺灣板橋地方法院檢察署檢察官以八十七年度偵字第二六０二七號為不起訴處
    分確定；復於八十八年二、三月間因施用毒品案件，經原審於八十八年四月十一
    日以八十八年度毒聲字第二三二五號裁定送觀察，勒戒，經勒戒結果，其仍有繼
    續施用毒品傾向，復經原審於八十八年四月二十八日以八十八年度毒聲字第二七
    一四號裁定甲○○令入戒治處所施以強制戒治一年，該署檢察官並以八十九年度
    毒偵字第四七四二號提起公訴，嗣經原審於八十九年六月二十日以八十九年度易
    字第二八八五號判處有期徒刑五月，如易科罰金以三百元折算一日確定，甲○○
    嗣因執行強制戒治結果評定合格，經原審於八十八年九月十六日以八十八年度毒
    聲字第五八二三號裁定甲○○停止戒治，所餘期間付保護管束，並於八十八年十
    一月三日自臺灣臺北戒治所出所，詎其仍不知悔改、警惕。
二、甲○○於九十年二月間起基於施用第二級毒品安非他命之概括犯意，在其朋友林
    昭之台北縣新莊市○○街十七號二樓居處等地，以將安非他命置於吸食器內以火
    燒烤，使生煙燻，再吸入體內之方式，施用安非他命，於九十年五月二日，為台
    北市政府警察局中山分局員警在臺北縣五股鄉○○○路十二號二樓查獲。惟仍基
    於上開概括之犯意，於九十年五月二十一日、同年月二十二日（即九十年五月二
    十六日警訊採尿前四、五天），在其臺北縣五股鄉○○○路一十二號二樓住處，
    連續施用第二級毒品安非他命二次。嗣甲○○於九十年五月二十五日二十三時二
    十分許，在台北縣新莊市○○路○段六十四號二樓友人黃崇軒住處，為台北縣警
    察局新莊分局員警查獲，並扣得第二級毒品安非他命一包（淨重０．二公克），
    及甲○○、黃崇軒共有，供施用毒品所用之吸食器一個。
三、案經臺北縣警察局新莊分局報請臺灣板橋地方法院檢察署檢察官偵查起訴及臺北
    市政府警察局中山分局報由臺灣板橋地方法院檢察署檢察官偵查後移送併辦。
    理  由
一、右揭事實，業經被告甲○○於警訊、偵查及本院審理中坦承不諱，且被告二次為
    警查獲後所採集之尿液，經送檢驗結果，確呈甲基安非他命反應，此分別有台北
    市立療養院九十年五月十五日煙毒尿液檢驗報告書（三）（見九十毒偵字第二五
    二九號卷第一０頁）、台北縣衛生局九十年六月六日北衛檢字第三四九七號尿液
    煙毒檢驗成績書（見九十年度毒偵字第二三六九號卷第二四具）在卷足參。此外
    ，有臺灣板橋地方法院檢察署檢察官八十七年度偵字第二六０二七號為不起訴處
    分書、八十九年度毒偵字第四七四二號起訴書，原審八十八年度毒聲字第二七一
    四號裁定、原審八十九年度易字第二八八五號判決書、八十八年度毒聲字第五八
    二三號裁定、戒治處分執行指揮書、保護管束指揮書各一份（見九十年度毒偵字
    第二三六九號第二六頁至第四二頁），及臺灣板橋地方法院檢察署刑案資料查註
    紀錄表、台灣高等法院檢察署刑案紀錄簡覆表、本院被告全國前案紀錄表各一份
    在卷足憑。復有安非他命一包（淨重０．二公克），及甲○○、黃崇軒共有，供
    施用毒品所用之吸食器一個扣案可稽。事證明確，被告施用第二級毒品之犯行，
    應堪認定。
二、核被告甲○○所為，係犯毒品危害防制條例第十條第二項之施用第二級毒品罪。
    被告先後多次犯行，時間緊接，罪名及犯罪構成要件均屬相同，顯係基於概括犯
    意為之，為連續犯，依刑法第五十六條之規定，應以一罪論，並加重其刑。被告
    施用前持有安非他命之低度行為，應為其進而施用之高度行為所吸收，均不另論
    罪。被告係基於概括之犯意，連續多次施用第二級毒品安非他命，為連續犯係裁
    判上一罪，檢察官雖僅起訴被告於「九十年五月二十六日零時五十五分許為警採
    尿前九十六小時內某時」施用安非他命，但該次以外之施用毒品安非他命之犯行
    ，雖未據檢察官起訴，為本件起訴效力所及；且檢察官之移送併辦部份，本院均
    應併予審判。又被告甲○○有如事實欄所載之論罪科刑執行情形，有台灣高等法
    院檢察署刑案紀錄簡覆表及本院被告全國前案紀錄表在卷可憑，其於有期徒刑執
    行完畢後五年內，再犯有期徒刑以上之本罪，為累犯，依法遞加其刑。
三、原審據以論科固非無見，惟查前開檢察官移送併辦部份（九十一年度偵字第一九
    三號並含九十毒偵字第二五二九號、第四二０六號卷）原審未及審理，尚有未洽
    。檢察官執此指摘原判決不當，為有理由，應由本院將原判決撤銷改判。爰審酌
    被告甲○○犯罪之動機、目的、手段，其前有施用安非他命之犯罪紀錄，業經二
    次觀察勒戒，停止戒治後，再次施用毒品，及犯罪後坦承之態度等一切情狀，量
    處如主文第二項所示之刑。扣案之安非他命一包（淨重０．二公克），為第二級
    毒品，依毒品危害防制條例第十八條第一項前段規定宣告沒收銷燬之。扣案吸食
    器一個，為被告與友人黃崇軒共有，且係供其施用安非他命所用之物，業據被告
    於警訊供明在卷（見偵查卷第五、六頁），應依刑法第三十八條第一項第二款之
    規定宣告沒收。
據上論斷，應依刑事訴訟法第三百六十九條第一項前段、第三百六十四條、第二百九
十九條第一項前段，毒品危害防制條例第十條第二項，第十八條第一項前段，刑法第
十一條、第五十六條、第四十七條、第三十八條第一項第二款，判決如主文。
本案經檢察官張啟彬到庭執行職務。
中      華      民      國    九十一    年      四      月     三十     日
                              台灣高等法院刑事第廿四庭
                                  審判長法  官  陳  貽  男
                                        法  官  陳  憲  裕
                                        法  官  王  炳  梁
右正本證明與原本無異。
不得上訴。
                                        書記官  潘  大  鵬
中      華      民      國     九十一   年      五      月      一      日
附錄本判決論罪科刑法條全文：
毒品危害防制條例第十條：
施用第一級毒品者，處六月以上五年以下有期徒刑。
施用第二級毒品者，處三年以下有期徒刑。
